臺灣高等法院臺中分院刑事判決　　　　　　　　　　　九十四年度上易字第六○號
　　上　訴　人　臺灣彰化地方法院檢察署檢察官
　　被　　　告　乙○○
右上訴人因被告竊盜案件，不服臺灣彰化地方法院九十三年度易字第八一四號中華民
國九十三年十一月十八日第一審判決（起訴案號：臺灣彰化地方法院檢察署九十三年
度偵字第四六八九號），提起上訴，本院判決如左：
    主  文
上訴駁回。
    理  由
一、公訴意旨略以：被告乙○○於民國九十二年十二月間某時，前往甲○○所經營，
    設於彰化縣員林鎮○○路○段三三二巷五二號鐵工廠，竊取工廠內之電纜線，得
    手後，以機車載運二至三次至大豐資源回收公司附近，再將電纜線之外緣塑膠剝
    離後，銅質部分售予大豐資源回收公司，總計得款約新臺幣（下同）二萬元，因
    認被告涉犯刑法第三百二十條第一項普通竊盜罪嫌。
二、按案件曾經判決確定者，應諭知免訴之判決，刑事訴訟法第三百零二條第一款定
    有明文。又按案件曾經判決確定者，應為免訴之判決，此項原則關於實質上一罪
    或裁判上一罪，均有其適用。連續犯係裁判上之一罪，其一部分犯罪事實曾經判
    決確定者，其效力當然及於全部，故檢察官復將其他部分重行起訴，亦應諭知免
    訴之判決；而此項連續犯之判決，按諸司法院釋字第四十七號解釋，應以先確定
    者為有既判之拘束力，後確定者，應為免訴之諭知（最高法院四十九年臺非字第
    二０號、四十七年臺非字第四二號著有判例可資參照）。
三、本件被告所涉上開普通竊盜犯行，業據其於警、偵訊及原審準備程序時均坦承不
    諱，核與證人即被害人甲○○於警詢時指訴遭竊情節相符，並有現場圖一紙、現
    場照片九張附於偵查卷可稽，且有電纜線絕緣塑膠皮二個扣案足資佐證，其犯罪
    事實固屬明確。惟查，被告曾於九十三年一月六日上午十時許，駕駛車牌號碼五
    Ｔ—八二０二號自小貨車，行經彰化縣大村鄉○○村○○街四十五號前，見設於
    該處之「豬舍」無人看守，即踰越豬舍外圍矮牆，侵入該豬舍內，徒手竊取江啟
    印所有，置放於該處之溝蓋銑鈑五十七塊之犯行，業經臺灣彰化地方法院另案於
    九十三年四月七日以九十三年度易字第一七０號判決判處有期徒刑七月，並於九
    十三年五月十日確定，此有該案判決、臺灣高等法院被告全國前案紀錄表各一份
    在卷可按。被告於原審九十三年九月六日行準備程序時，自承本件竊盜電纜線時
    間距離前開九十三年一月六日之豬舍竊盜案件，相隔不到二個禮拜，且該段期間
    內，僅要缺錢且有機會，即打算行竊，其係在竊取本件電纜線途中，察覺沿路有
    無人看守之豬舍，且正好有人在該處行竊，即心想亦可至該豬舍行竊等語（見原
    審卷第三十頁、第三十一頁）。衡之被告所犯本案與前案竊盜犯行，犯罪時間僅
    相差數日，且犯罪手法、選擇犯罪地點及所竊取之物品性質亦相似，復係觸犯構
    成要件相同之罪名，顯係基於概括犯意為之，應有連續犯之裁判上一罪關係。至
    被告雖於偵訊中辯稱：係因偷完電纜線後又缺錢，才「臨時起意」又去豬舍行竊
    等語（見臺灣彰化地方法院檢察署偵字第四六八九號卷第二四頁背面），惟被告
    既已於原審行準備程序時，明確供稱：該段時間因缺錢，有機會即行竊等語，則
    其主觀上係本於竊盜之概括犯意應屬無疑，是被告前於偵訊中所稱「因缺錢臨時
    起意去偷」云云，尚難逕評價被告於相隔不到二星期、性質手法相似之先後竊盜
    行為，係屬另行起意。參諸上開規定與判例意旨，自難僅單憑被告於偵查中供稱
    此二件竊盜犯行係屬「臨時起意」，在別無其他積極證據之下，逕認本案與上述
    業經判決確定之竊盜犯行，係出於各別不同之犯意，而予以分論併罰。本案既與
    前開業已判決確定之竊盜犯行具有連續犯之裁判上一罪關係，為前案確定判決效
    力所及，原審因而諭知免訴判決，核無不當。公訴人上訴意旨仍執陳詞指摘原判
    決不當，為無理由，應予駁回，並不經言詞辯論為之。
據上論斷，應依刑事訴訟法第三百六十八條、第三百六十四條、第三百零二條第一款
、第三百零七條，判決如主文。
中      華      民      國    九十四    年      一     月    二十一     日
                                   臺灣高等法院臺中分院刑事第十庭
                                         審判長法  官　林  照  明
                                               法　官　吳　重　政
                                               法　官  唐　光　義
右正本證明與原本無異。
不得上訴。
                                               書記官  王  麗  珍
中     華     民     國     九十四     年  一      月    二十四     日
                                                              　　　　　Ｆ
